臺灣橋頭地方法院刑事判決　　　　　 110年度交簡上字第98號
上　訴　人
即　被　告　顏群愷



上列上訴人即被告因過失傷害案件，不服本院簡易庭民國110 年
6 月30日110 年度交簡字第1041號刑事簡易判決（聲請簡易判決
處刑案號：110 年度偵字第2020號），提起上訴，本院管轄之第
二審合議庭判決如下：
    主  文
上訴駁回。
顏群愷緩刑貳年。
    事實及理由
一、本案經本院審理結果，認第一審判決認事用法及量刑均無不
    當，應予維持。除證據部分增列「被告顏群愷於本院審理時
    之自白」外，其餘均引用第一審簡易判決書記載之事實、證
    據及理由（如附件）。
二、上訴人即被告顏群愷（下稱被告）上訴意旨略以：伊已與告
    訴人王子涵（下稱告訴人）成立調解並賠償完畢，請求給予
    緩刑等語。
三、經查，本件被告所犯刑法第284 條前段之過失傷害罪，其法
    定本刑為「1 年以下有期徒刑、拘役或10萬元以下罰金」，
    而原審以被告犯罪事證明確，適用刑事訴訟法第449 條第1
    項、第3 項、第454 條第2 項等規定，並審酌被告騎車上路
    ，疏未注意而違背前揭注意義務，肇致本件車禍，告訴人因
    而受有傷害，所為實不可取；兼衡被告犯後坦承犯行，然迄
    今尚未與告訴人達成和解以填補損害；並考量被告之素行、
    過失情節、告訴人所受傷勢程度，暨被告大學在學之智識程
    度、小康之家庭經濟狀況等一切情狀，量處拘役50日，並諭
    知以新臺幣（下同）1,000 元折算1 日之易科罰金折算標準
    ，要無任何違法或罪刑顯不相當之處。原審雖未及考量被告
    於該案審理期間與告訴人調解成立之情（詳下述），惟本院
    審酌該情暨刑法第57條所列事項，仍認原審量處拘役50日尚
    稱妥適，應予維持。而被告上訴意旨復未具體指摘原判決之
    量刑有何違誤，核其上訴為無理由，應予駁回。
四、凡有審理事實職權之法院，均得依其職權諭知緩刑，第二審
    以判決駁回上訴時，仍得諭知緩刑之宣告。查被告未曾因故
    意犯罪受有期徒刑以上刑之宣告一節，有臺灣高等法院被告
    前案紀錄表在卷可按（簡上卷第53頁）；又被告已於原審審
    理時與告訴人成立調解且經法院核定在案，並賠付250,000
    元完畢乙情，業經告訴人於本院準備程序中陳述在卷（簡上
    卷第40頁），並有高雄市路竹區調解委員會調解書1 份為憑
    （簡上卷第11頁），是被告犯後已積極修補犯行肇生之損害
    ，足認顯有悔悟之心，再參諸其素行及坦承全部犯行之犯後
    態度，認其應係一時失慮致罹刑章，經此偵查、審判、科刑
    之教訓，當知所警惕，信無再犯之虞，因認前開之刑以暫不
    執行為當，爰依刑法第74條第1 項第1 款規定，宣告緩刑2
    年，以啟自新。
據上論斷，依刑事訴訟法第455 條之1 第1 項、第3 項、第368
條、第373 條，判決如主文。
本案經檢察官陳麗琇聲請簡易判決處刑，檢察官陳俐吟到庭執行
職務。
中    華    民    國   110    年    10    月    28    日
                  刑事第六庭    審判長法  官  陳明呈
                                      法  官  方佳蓮
                                      法  官  陳奕帆
以上正本證明與原本無異。
不得上訴。
中    華    民    國   110    年    10    月    28    日
                                      書記官  蘇千雅
附錄本案論罪科刑法條：
中華民國刑法第284 條
因過失傷害人者，處1 年以下有期徒刑、拘役或10萬元以下罰金
；致重傷者，處3 年以下有期徒刑、拘役或30萬元以下罰金。
　
附件：
臺灣橋頭地方法院刑事簡易判決       110年度交簡字第1041號
聲  請  人  臺灣橋頭地方檢察署檢察官
被      告  顏群愷
上列被告因過失傷害案件，經檢察官聲請以簡易判決處刑（110
年度偵字第2020號），本院判決如下：
    主  文
顏群愷犯過失傷害罪，處拘役伍拾日，如易科罰金，以新臺幣壹
仟元折算壹日。
    事實及理由
一、本件犯罪事實及證據，均引用檢察官聲請簡易判決處刑書所
    載（如附件）。
二、按行車速度，依速限標誌或標線之規定，無速限標誌或標線
    者，行車時速不得超過50公里；轉彎車應讓直行車先行，道
    路交通安全規則第93條第1 項第1 款、第120 條第1 項第7
    款分別定有明文，此為一般汽車駕駛人所應注意並確實遵守
    之事項。查被告考領有適當之駕駛執照，有道路交通事故調
    查報告表㈡-1在卷可查，對此自難諉為不知，其騎車上路，
    自應注意依上開規定行駛。復衡案發當時天候晴、夜間有照
    明、柏油路面乾燥、無缺陷、無障礙物及視距良好等節，亦
    有前揭道路交通事故調查報告表㈠附卷為憑，客觀上並無不
    能注意之情事，被告騎乘上開機車行經上開路段時疏未注意
    ，未禮讓直行車先行且超速行駛，肇致本案車禍事故之發生
    ，則其駕駛行為顯有過失甚明；又告訴人受有如聲請意旨所
    載之傷勢，確係導因於本案車禍事故，是以被告之過失行為
    ，與告訴人之受傷結果間，具有相當因果關係至明。綜上所
    述，本案事證已臻明確，被告上開過失傷害之犯行，足堪認
    定。
三、論罪科刑：
  ㈠核被告所為，係犯刑法第284 條前段之過失傷害罪。
  ㈡又被告於肇事後留於現場，並主動向到場處理之員警坦承其
    為車禍肇事之人，此觀卷附高雄市政府警察局道路交通事故
    肇事人自首情形紀錄表已明，符合自首要件，爰依刑法第62
    條前段之規定，減輕其刑。
  ㈢爰以行為人之責任為基礎，審酌被告騎車上路，疏未注意而
    違背前揭注意義務，肇致本件車禍，告訴人因而受有傷害，
    所為實不可取；兼衡被告犯後坦承犯行，然迄今尚未與告訴
    人達成和解以填補損害；並考量被告之素行、過失情節、告
    訴人所受傷勢程度，暨被告大學在學之智識程度、小康之家
    庭經濟狀況等一切情狀，量處如主文所示之刑，並諭知易科
    罰金之折算標準。
四、依刑事訴訟法第449 條第1 項前段、第3 項、第454 條第2
    項，逕以簡易判決處刑如主文。
五、如不服本判決，應於本判決書送達之日起20日內，向本院提
    出上訴書狀（須附繕本），上訴於本院管轄之第二審地方法
    院合議庭。
六、本案經檢察官陳麗琇聲請簡易判決處刑。
中    華    民    國   110    年    6     月    30    日
                  橋頭簡易庭    法  官  廖華君
以上正本證明與原本無異。
中    華    民    國   110    年    6     月    30    日
                                書記官  陳佳彬
 
附錄論罪之法條：
刑法第284 條
因過失傷害人者，處一年以下有期徒刑、拘役或十萬元以下罰金
；致重傷者，處三年以下有期徒刑、拘役或三十萬元以下罰金。
　
原判決之附件：
臺灣橋頭地方檢察署檢察官聲請簡易判決處刑書
                                     110年度偵字第2020號
    被      告  顏群愷  （年籍詳卷）
上列被告因過失傷害案件，業經偵查終結，認為宜聲請以簡易判
決處刑，茲將犯罪事實及證據並所犯法條分敘如下：
        犯罪事實
一、顏群愷於民國109 年7 月14日19時20分許，騎乘車牌號碼00
    0-0000號普通重型機車，沿高雄市路竹區大社路由東往西方
    向行駛內側快車道，行經該路段與莊敬街之交岔路口欲左轉
    莊敬街時，本應注意轉彎車應讓直行車先行，並應注意行車
    速度依速限標誌或標線之規定，該路段行車時速不得超過50
    公里，而依當時天候晴、夜間有照明、柏油路面乾燥無缺陷
    且無障礙物、視距良好，並無不能注意之情事，竟疏未注意
    及此，未禮讓直行車先行，即貿然以時速約60至70公里之速
    度左轉，適有王子涵（另為不起訴處分）騎乘車牌號碼000-
    000 號普通重型機車，沿大社路由西往東方向行駛內側快車
    道行駛至該處直行，雙方因而發生碰撞，致王子涵人車倒地
    ，受有左側尖峰鎖骨關節脫臼、左髖擦傷、肢體多處挫傷等
    傷害。
二、案經王子涵訴由高雄市政府警察局湖內分局報告偵辦。
        證據並所犯法條
一、證據清單：
  ⑴被告顏群愷於警詢及偵查中之自白。
  ⑵告訴人王子涵於警詢及偵查中之指訴。
  ⑶道路交通事故現場圖、道路交通事故調查報告表㈠、㈡-1各
    1 份、道路交通事故調查筆錄2 份、現場照片34張。
  ⑷高新醫院、義大醫院、奇美醫院、劉骨科診所診斷證明書共
    8 紙。
二、核被告所為，係犯刑法第284 條前段之過失傷害罪嫌。
三、依刑事訴訟法第451 條第1 項聲請逕以簡易判決處刑。
    此    致
臺灣橋頭地方法院
中    華    民    國   110    年    4     月    9     日
                        檢  察  官    陳  麗  琇